【裁判字號】    97,交訴,48
【裁判日期】    970513
【裁判案由】    公共危險
【裁判全文】
臺灣彰化地方法院刑事判決              97年度交訴字第48號
公  訴  人  臺灣彰化地方法院檢察署檢察官
被      告  丙○○原名蘇永致.
上列被告因公共危險案件，經檢察官提起公訴（九十七年度偵字
第一六九三號），本院依簡式審判程序判決如下：
    主  文
丙○○駕駛動力交通工具肇事，致人受傷而逃逸，處有期徒刑陸
月，如易科罰金，以新臺幣壹仟元折算壹日，緩刑年。
    事  實
一、丙○○於民國九十七年一月三十一日下午五時十八分許，駕
    駛其友人乙○○所有、原車牌號碼七○六二－ＪＺ號（改懸
    掛九三六○－ＰＵ號車牌）自用小客車，沿彰化縣員林鎮○
    ○路○段由北往南方向行駛，行經中山路一段與惠來街口交
    岔路口時，適有甲○○騎乘車牌號碼ＭＱ八－二五一號重型
    機車，自惠來街由東往西方向行駛，亦行經上開交岔路口欲
    停等並左轉中山路，丙○○所駕駛之上開自用小客車左側車
    身不慎撞及甲○○所騎乘之上開重型機車右側車身置物箱，
    致甲○○人車倒地，並受有右肘之表淺損傷、左手表淺損傷
    、雙膝之表淺損傷之傷害（過失傷害部分未據告訴）。丙○
    ○於上開時地肇事後，竟未下車察看，並對甲○○採取救護
    或其他必要措施，即逕自駕駛上開自用小客車離開現場而逃
    逸。嗣經警據報到場處理，並調閱路口監視器錄影畫面，始
    循線查悉上情。
二、案經彰化縣警察局員林分局報告臺灣彰化地方法院檢察署檢
    察官偵查後起訴。
    理  由
一、按除被告所犯為死刑、無期徒刑、最輕本刑為三年以上有期
    徒刑之罪或高等法院管轄第一審案件者外，於刑事訴訟法第
    二百七十三條第一項程序進行中，被告先就被訴事實為有罪
    之陳述時，審判長得告知被告簡式審判程序之旨，並聽取當
    事人、代理人、辯護人及輔佐人之意見後，裁定進行簡式審
    判程序；除簡式審判程序、簡易程序及第三百七十六條第一
    款、第二款所列之罪之案件外，第一審應行合議審判；刑事
    訴訟法第二百七十三條之一第一項、第二百八十四條之一分
    別定有明文。本件被告丙○○所犯係死刑、無期徒刑、最輕
    本刑為三年以上有期徒刑或高等法院管轄第一審案件以外之
    罪，且於本院行準備程序時就被訴事實為有罪之陳述，經受
    命法官告知簡式審判程序之旨，並聽取公訴人、被告之意見
    後，本院合議庭認無不得或不宜改依簡式審判程序進行之處
    ，經評議結果，裁定改由受命法官獨任行簡式審判程序，合
    先敘明。
二、上開事實，迭經被告丙○○於警詢、偵訊、本院審理時，坦
    承不諱，核與證人即被害人甲○○於警詢時，證述之情節相
    符，復有道路交通事故現場圖、道路交通事故調查報告表(一)
    、(二)、員生醫院診斷證明書各一紙、彰化縣警察局舉發違反
    道路交通管理事件通知單四紙、現場照片二十幀在卷可稽，
    足徵被告之自白確與事實相符。本件事證已臻明確，被告肇
    事致人受傷逃逸之犯行，應堪認定。
三、核被告所為，係犯刑法第一百八十五條之四之肇事致人受傷
    逃逸罪。另按汽車駕駛人，無駕駛執照駕車、酒醉駕車、吸
    食毒品或迷幻藥駕車、行駛人行道或行經行人穿越道不依規
    定讓行人優先通行，因而致人受傷或死亡，依法應負刑事責
    任者，加重其刑至二分之一，道路交通管理處罰條例第八十
    六條第一項固有明文；惟上開應依法加重其刑至二分之一之
    規定，法條既明定汽車駕駛人於一定違規之情形（如無駕駛
    執照駕車，酒醉駕車）駕駛汽車致人傷亡，依法應負刑事責
    任時，始有適用，換言之，係肇事者在一定之違規情形下依
    法應負過失致人於死或過失傷害之刑事責任時，始有適用，
    而刑法第一百八十五條之四，駕駛動力交通工具肇事，致人
    死傷而逃逸者之罪，其立法意旨係對一般動力交通工具駕駛
    人肇事致人死傷而逃逸之處罰，旨在懲罰肇事逃逸，自無上
    開道路交通處罰條例第八十六條第一項之適用（最高法院九
    十二年度臺非字第六○號判決意旨參照）；公訴人認本件被
    告無駕駛執照，應依道路交通管理處罰條例第八十六條第一
    項規定，加重其刑一節，容有誤會，附此敘明。爰審酌被告
    因過失而肇致車禍發生，致使被害人受傷，事後猶駕車逃逸
    ，置被害人安危於不顧，所生危害非輕，然考量被害人所受
    傷害尚非甚重，且被告業與被害人達成和解，此有甲○○警
    詢筆錄一份在卷可稽，暨犯罪後坦承犯行，態度尚屬良好等
    一切情狀，量處如主文所示之刑，並諭知易科罰金之折算標
    準。再被告前未曾因故意犯罪受有期徒刑以上刑之宣告，有
    臺灣彰化地方法院檢察署刑案資料查註紀錄表及臺灣高等法
    院被告前案紀錄表各一份在卷可考，雖因一時失慮，致罹刑
    典，然其既與被害人達成和解，則經此偵審程序與論罪科刑
    之教訓後，當應知所警惕，而無再犯之虞，本院認所宣告之
    刑，以暫不執行為適當，爰宣告緩刑三年，以啟自新。
據上論斷，應依刑事訴訟法第二百七十三條之一第一項、第二百
九十九條第一項前段，刑法第一百八十五條之四、第四十一條第
一項前段、第七十四條第一項第一款，判決如主文。
本案經檢察官蔡曉崙到庭執行職務。
中    華    民    國    97    年    5     月    13    日
                          交通法庭    法  官  鄭舜元
以上正本證明與原本無異。
如不服本判決，應於判決送達後10日內，向本院提出上訴書狀，
上訴書狀應「敘述具體上訴理由」，並按他造當事人之人數附繕
本。「切勿逕送上級法院」。
告訴人或被害人對於判決如有不服具備理由請求檢察官上訴者，
其上訴期間之計算係以檢察官收受判決正本之日期為準。
中    華    民    國    97    年    5     月    13    日
                                      書記官  呂雅惠
附錄：論罪科刑法條
中華民國刑法第185條之4
駕駛動力交通工具肇事，致人死傷而逃逸者，處6月以上5年以下
有期徒刑。


司法院資訊處製作；財團法人民間司法改革基金會備份。
